臺灣彰化地方法院刑事判決　　　　　　　100年度易字第572號
公　訴　人　臺灣彰化地方法院檢察署檢察官
被　　　告　潘總為
上列被告因竊盜等案件，經檢察官提起公訴（100 年度偵字第25
83號），本院判決如下：
    主  文
潘總為竊盜，處有期徒刑參月，如易科罰金，以新臺幣壹仟元折
算壹日。
    犯罪事實
一、潘總為曾於民國87年間因毒品案件，經臺灣花蓮地方法院以
    87年度訴字第13號判決判處有期徒刑2 年、緩刑5 年確定；
    又於88年、89年間因竊盜、毒品案件，經同法院以88年度少
    易字第9 號、89年度花簡字第146 號判決分別判處有期徒刑
    9 月、4 月，嗣並定其應執行刑為有期徒刑1 年確定；又於
    90年間因毒品、竊盜案件，經同法院以90年度花簡字第14 8
    號、90年度易字第333 號判決分別判處有期徒刑4 月、4 月
    ，嗣並定其應執行刑為有期徒刑7 月確定，前開緩刑部分並
    經撤銷後，與上揭案件合併執行，於95年3 月1 日假釋期滿
    執行完畢（於下列犯罪時已逾5 年，不構成累犯）。
二、詎仍不知警惕，於100 年3 月10日晚上6 時許，駕駛車牌號
    碼6720-JV 號自用小客車（車主：潘總為），前往彰化縣伸
    港鄉○○路100 號「金玉堂批發廣場（伸港店）」旁停車場
    ，於同日晚上9 時許，見柯昆毓所有之車牌號碼7700-D3 自
    用小客車亦停放在該處，明知徒手拔出柯昆毓裝置於其所有
    車輛掀被式車門上方無線電天線座之天線，將對柯昆毓上開
    車輛無線電天線座及附近相關設備造成損壞，竟意圖為自己
    不法之所有，且基於毀損之犯意，徒手將上開無線電天線（
    價值約新臺幣800 元）強力拔出，損壞柯昆毓上開車輛之無
    線電天線座及左後車燈，造成無線電天線座鋼板彎曲及左後
    車燈燈殼破裂，並竊取該無線電天線1 支得手，足以生損害
    於柯昆毓。潘總為得手後，隨即將竊得之無線電天線藏放在
    其車牌號碼6720-JV 號自用小客車後座。嗣柯昆毓於同日晚
    上9 時5 分許，前往上開停車場取車，見潘總為行蹤可疑，
    在其車輛附近出沒，且發覺車輛無線電天線遭竊，因而注視
    潘總為，潘總為見狀心虛，主動向柯昆毓表示其並未竊取無
    線電天線，柯昆毓因而報警請求協助，經警到場處理，徵得
    潘總為同意後，檢視潘總為上開車輛內部，赫然在其車輛後
    座發現柯昆毓上開車輛無線電天線1 支，始查悉上情。
三、案經柯昆毓訴由彰化縣警察局和美分局報告臺灣彰化地方法
    院檢察署檢察官偵查起訴。
    理  由
一、本案被告潘總為所犯係屬刑事訴訟法第376 條第2 款所列之
    刑法第320 條第1 項之竊盜罪，本院爰依刑事訴訟法第284
    條之1 之規定行獨任審判。次按被告以外之人於審判外之陳
    述，雖不符刑事訴訟法第159 條之1 至第159 條之4 之規定
    ，而經當事人於審判程序同意作為證據，法院審酌該言詞陳
    述或書面陳述作成時之情況，認為適當者，亦得為證據；當
    事人、代理人或辯護人於法院調查證據時，知有第159 條第
    1 項不得為證據之情形，而未於言詞辯論終結前聲明異議者
    ，視為有前項之同意，刑事訴訟法第159 條之5 定有明文。
    查本案全部卷證，公訴人、被告均不爭執其證據能力，本院
    復衡以該等供述證據作成時之情況，並無出於不正取供或其
    他違法不當情事，堪認為適當，揆諸上開條文之規定，應有
    證據能力；其餘非供述證據部分，經核亦無違法取證之情事
    ，應亦具有證據能力。
二、訊據被告潘總為於本院審理時固坦承於上揭時地，徒手竊取
    被害人柯昆毓所有之無線電天線之犯行，惟否認有損壞無線
    電天線座、左後車燈燈殼，辯稱：伊僅將無線電天線轉下來
    ，並未破壞其他物品云云。惟查，關於被告自承竊取該部車
    輛無線電天線部分，核與被害人即證人柯昆毓於警詢、偵查
    中之證述情節相符。至被告否認有損壞無線電天線座、左後
    車燈燈殼之部分，業據證人即被害人柯昆毓於偵查中證述：
    「（問：是否於100 年3 月10日下午9 點5 分在伸港鄉○○
    路100 號金玉堂書局旁，發現你的車子天線被折斷？）是天
    線整個被偷走，天線座也有彎掉，左後方燈殼也受損。」（
    問：要告毀損何部分？）天線座及左後燈燈殼，因為左後燈
    燈殼裂開。（問：天線功能是否正常？）是，只要裝回去就
    可以用，只有天線座壞掉。」等語（見偵卷第21、22頁），
    再觀諸現場照片所示（偵卷第25、26頁），無線電天線座確
    有位移變形，左後方燈殼亦有破裂痕跡，均已損壞不堪使用
    等情，足徵被告此部分之辯詞顯係卸責之詞，不足採信。此
    外，復有彰化縣警察局和美分局扣押物品目錄表、贓物認領
    保管單、車輛詳細資料、高達汽車股份有限公司彰化服務廠
    估價單、現場查證照片6 張及車損照片2 張附卷可佐。綜上
    所述，本件事證明確，被告潘總為上開犯行堪以認定，應依
    法論科。
三、核被告所為，係犯刑法第320 條第1 項之竊盜罪及第354 條
    之毀損罪。又被告以一行為同時觸犯上開2 罪名，為想像競
    合犯，應依刑法第55條之規定，從一重竊盜罪處斷。爰審酌
    被告之素行不佳（有竊盜、毒品、毀損等前科），其不思以
    正當工作謀生，屢犯竊盜案件，恣意侵害他人之財產權，並
    考量其智識程度、犯罪動機、手段、所竊財物價值，暨尚未
    賠償被害人之損失及犯後於警詢、偵查中否認犯行，迄於本
    院審理時始坦承部分犯行之態度等一切情狀，認公訴人具體
    求刑有期徒刑3 月，尚無不當，茲量處如主文所示之刑，並
    諭知易科罰金之折算標準，以示懲儆。
據上論斷，應依刑事訴訟法第299 條第1 項前段，刑法第320 條
第1 項、第354 條、第55條、第41條第1 項前段，刑法施行法第
1 條之1 ，判決如主文。
本案經檢察官高宏銘到庭執行職務。
中    華    民    國    100     年    6     月    21  日
                          刑事第七庭    法  官  郭麗萍
以上正本證明與原本無異。
如不服本判決應於收受判決後10日內向本院提出上訴書狀，並應
敘述具體理由；其未敘述上訴理由者，應於上訴期間屆滿後20日
內向本院補提理由書（均須按他造當事人之人數附繕本）「切勿
逕送上級法院」。
告訴人或被害人對於判決如有不服具備理由請求檢察官上訴者，
其上訴期間之計算係以檢察官收受判決正本之日期為準。
中    華    民    國   100    年    6     月    22    日
                                      書記書  吳冠慧
【附錄本案論罪科刑法條全文】
中華民國刑法第320條
意圖為自己或第三人不法之所有，而竊取他人之動產者，為竊盜
罪，處5 年以下有期徒刑、拘役或5 百元以下罰金。
意圖為自己或第三人不法之利益，而竊佔他人之不動產者，依前
項之規定處斷。
前二項之未遂犯罰之。